【裁判字號】    90,訴,291
【裁判日期】    900621
【裁判案由】    違反毒品危害防制條例
【裁判全文】
臺灣屏東地方法院刑事判決                            九十年度訴字第二九一號
    公  訴  人  臺灣屏東地方法院檢察署檢察官
    被      告  甲○○
右列被告因違反毒品危害防制條例案件，經檢察官提起公訴（九十年度毒偵字第四七
九號），本院判決如左：
    主  文
甲○○連續施用第一級毒品，累犯，處有期徒刑壹年陸月，扣案之第一級毒品海洛因
（淨重）零點陸貳公克沒收銷燬之。又施用第二級毒品，累犯，處有期徒刑拾月。應
執行有期徒刑貳年貳月，扣案之第一級毒品海洛因（淨重）零點陸貳公克沒收銷燬之
。
    事  實
一、甲○○前於民國八十三年間，因違反肅清煙毒條例案件，經台灣台南地方法院以
    八十二年訴字第一五六八號判決判處有期徒刑三年三月確定，入監服刑後假釋，
    於八十六年三月二十二日期滿，未經撤銷假釋。惟仍不知警惕，復因施用毒品案
    件，經送強制戒治期滿，而由台灣屏東地方法院檢察署檢察官於八十九年七月二
    十九日，以八十九年度戒毒偵字第三二八號為不起訴處分確定。然其仍未因此戒
    除毒癮，又於前開不起訴處分確定後五年內，基於施用第一級毒品海洛因之概括
    犯意，自九十年二月十四日起至同年月二十五日二十時止，連續在屏東縣潮州鎮
    ○○路四號住處施用第一級毒品海洛因多次。另基於施用第二級毒品安非他命之
    犯意，自九十年二月二十五日二十三時往前回溯四十八小時內之某時，在某不詳
    地點，施用第二級毒品安非他命一次，嗣為警於九十年二月二十五日二十一時五
    十分許，在上址查獲，並扣得第一級毒品海洛因零點六二公克。
二、案經屏東縣警察局潮州分局報請台灣屏東地方法院檢察署檢察官偵查起訴。
    理  由
一、訊據被告甲○○對於在右揭時、地施用第一級毒品海洛因之犯行坦承不諱，惟矢
    口否認有何施用第二級毒品安非他命之犯行，辯稱：可能係伊之友人在施用安非
    他命時，在旁不小心吸到的云云。經查：被告於九十年二月二十五日二十三時許
    在屏東縣警察局潮州分局所採集之尿液，經送屏東縣衛生局及台灣檢驗科技股份
    有限公司檢驗結果，均呈嗎啡及甲基安非他命陽性反應，茲有屏東縣衛生局煙毒
    及麻醉藥品類委託檢驗結果通知書及台灣檢驗科技股份有限公司出具之濫用藥物
    尿液檢驗報告二紙附卷可稽，堪認被告確有施用第一級毒品海洛因及第二級毒品
    安非他命之犯行無訛。被告雖就施用第二級毒品之犯行以前開情詞為辯，然於吸
    食甲基安非他命者之旁，同時吸入該吸食者燃燒藥物所排出之氣體（即俗稱之二
    手煙），能否在尿液中檢出甲基安非他命反應？文獻上尚無此類研究報告，惟按
    法務部調查局檢驗煙毒經驗研判，若非「共處於密閉狹小之空間」，並「故意大
    量吸入該氣體」，應不致於尿液中代謝出煙毒或甲基安非他命反應。此有法務部
    調查局八十四年五月九日（84)發技（一）字第八四○四七二二四號函可考（台
    灣高等法院八十六年度上訴字第四一九五號判決參照），故被告辯稱係在他吸食
    者身旁致誤吸安非命云云即顯不可採。此外，復有卷附台灣屏東地方法院檢察署
    檢察官八十九年度戒毒偵字第三二八號不起訴處分書影本足參及被告為警查獲時
    所扣得之第一級毒品海洛因零點二六公克扣案可憑，而該扣案之毒品確係第一級
    毒品海洛因乙節，亦有法務部調查局 000000000號鑑定通知書乙紙附卷供憑。本
    件事證明確，被告犯行洵堪認定。
二、按海洛因為第一級毒品、安非他命為第二級毒品，毒品危害防制條例第二條第一
    項第一、二款分別定有明文。被告甲○○於前開時、地施用海洛因及安非他命，
    核其所為係犯毒品危害防制條例第十條第一項之施用第一級毒品罪及同條第二項
    之施用第二級毒品罪。其持有毒品之行為為施用毒品之犯行所吸收，不另論罪。
    被告所犯前開兩罪，犯意各別，罪名不同，應分論併罰。又被告多次施用第一級
    毒品之行為，時間緊接，所為犯罪構成要件相同，顯係基於概括犯意反覆為之，
    為連續犯，應依刑法第五十六條之規定以一罪論，並加重其刑。再被告曾因違反
    肅清煙毒條例案件，經台灣台南地方法院判處有期徒刑三年三月確定，甫於八十
    六年三月二十二日未經撤銷假釋執行完畢，有台灣屏東地方法院檢察署刑案資料
    查註紀錄表乙紙在卷可按，其於五年內再犯有期徒刑以上刑之本罪，為累犯，應
    依法加重其刑，並就其施用第一級毒品罪部份依法遞加之。茲審酌被告有多項前
    科，素行非佳、前經強制戒治後，又再度犯之，顯見其毒癮甚重，惟其於本院審
    理中坦承部份犯行，態度良好等一切情狀，爰量處如主文所示之刑，並定其應執
    行之刑，以資懲儆。至扣案之第一級毒品海洛因零點六二公克為查獲之毒品，應
 依毒品危害防制條例第十八條第一項規定沒收銷燬之。
據上論斷，應依刑事訴訟法第二百九十九條第一項前段，毒品危害防制條例第十條第
一項、第二項、第十八條第一項，刑法第十一條前段、第五十六條、第四十七條、第
五十一條第一項第五款，判決如主文。
中      華      民      國      九十    年      六      月    二十一    日
                                      臺灣屏東地方法院刑事第一庭
                                          法  官  王以齊
右正本證明與原本無異。
對於本判決如有不服應於收受送達後十日內向本院提出上訴書狀上訴於台灣高等法院
高雄分院並按他造當事人之人數附具繕本。
                                          書記官   林天化
中      華      民      國      九十      年      三      月      一    日
附錄本判決論罪科刑法條：
毒品危害防制條例第十條
施用第一級毒品者，處六月以上五年以下有期徒刑。
施用第二級毒品者，處三年以下有期徒刑。


司法院資訊處製作；財團法人民間司法改革基金會備份。
